【裁判字號】    98,易,649
【裁判日期】    981215
【裁判案由】    竊盜
【裁判全文】
臺灣雲林地方法院刑事判決               98年度易字第649號
公  訴  人  臺灣雲林地方法院檢察署檢察官
被      告  乙○○
上列被告因竊盜案件，經檢察官提起公訴（98年度偵字第5690號
），嗣因被告就被訴事實為有罪之陳述，本院經聽取當事人之意
見後，改依簡式審判程序進行，判決如下：
    主  文
乙○○攜帶兇器踰越牆垣於夜間侵入有人居住之建築物竊盜，處
有期徒刑陸月，如易科罰金，以新臺幣壹仟元折算壹日。
    事  實
一、乙○○基於意圖為自己不法所有之竊盜犯意，於民國98年11
    月23日凌晨0 時許，持客觀上足對人之生命、身體、安全構
    成威脅，可供兇器使用之不明工具1 把，攀爬踰越位於雲林
    縣北港鎮○○路265 號之萬有紙廠股份有限公司（下稱萬有
    紙廠）圍牆，而於夜間侵入有警衛守衛之萬有紙廠廠區內，
    持上開不明工具剪斷廠區規格250 ＭＭ之電纜線共50公斤，
    及8 ＭＭ之電纜線20公斤（價值約新臺幣11,900元）之方式
    ，得手後將之捲成整捆，自廠區內拋至廠外，乙○○再返回
    嘉義，換騎未懸掛號牌之機車前來，而於同日上午6 時許，
    徒手將電纜線搬上機車。於同日上午6 時20分許，為警衛甲
    ○○發現，當場逮捕，並扣得該電纜線70公斤，始查悉上情
    。
二、案經萬有紙廠訴由雲林縣警察局北港分局報請雲林地地方法
    院檢察署檢察官偵查起訴。
    理  由
一、本件被告乙○○所犯係死刑、無期徒刑、最輕本刑為3 年以
    上有期徒刑以外之罪，其於本院準備程序中就被訴事實為有
    罪之陳述，經告知被告簡式審判程序之旨，並聽取檢察官及
    被告之意見後，本院進行簡式審判程序審理，合先敘明。
二、被告於上開時、地竊盜之事實，業經被告於警詢、偵查及本
    院審理中坦承不諱，核與證人即告訴人甲○○於警詢中證述
    之情節相符，復有贓物認領保管單及照片4 幀在卷可參，是
    被告自白核與事實相符，應堪採信。是故，本件事證明確，
    應依法論科。至於被告辯稱是以徒手拉電纜線云云，然依卷
    內所查獲之電纜線之照片所示，電纜線斷面平整俐落，內為
    銅線，外為塑膠皮包覆，依其性質，自非徒手即可輕易拉斷
    ，則其如無攜帶工具輔助，難能竊取該工廠內之電纜線，足
    認被告行竊所持用之不明工具，自屬材質堅硬，適於剪斷物
    品，有類似鐵剪之工具特性，足以剪斷電纜線，被告上開辯
    詞，顯與常理有違，所辯應屬事後卸責之詞，不足採信。
三、論罪科刑
    按刑法第321 條第1 項第3 款所謂兇器，其種類並無限制，
    凡客觀上足以對人之生命、身體、安全構成威脅，具有危險
    性之兇器均屬之（最高法院79年台上字第5253號判例參照）
    。查被告行竊所持用之不明工具，自屬材質堅硬，適於剪斷
    物品，有類似鐵剪之工具特性，足以剪斷電纜線，業如前述
    ，堪認在客觀上足對人之生命、身體、安全構成威脅而具有
    危險性，應屬兇器無訛；次按刑法第321 條第1 項第1 款所
    謂之「夜間」，為日出前日沒後；所謂「建築物」，係指住
    宅以外，尚有屋面，周有門壁，足避風雨，供人出入且定著
    於土地之工作物（最高法院50年台上字第532 號判例意旨參
    照），且所謂有人居住之建築物，不以行竊時有人居住其內
    為必要，其居住人宿於樓上，或大樓管理員居住另室，而乘
    隙侵入其他房間行竊者，均不失為侵入有人居住之建築物行
    竊（最高法院69年台上字第3945號判例意旨參照）。又按刑
    法第321 條第1 項第2 款之「牆垣」，係指足以區隔內外，
    具防盜功能者而言。經查，萬有紙廠於平日下班後之夜間，
    仍設有警衛於工廠內，業據證人即萬有紙廠之值班警衛甲○
    ○於警詢中證述甚詳，是萬有紙廠即屬夜間有人居住之建築
    物。被告於凌晨時分之夜間，先踰越萬有紙廠之外圍之牆垣
    ，復並未得管領人同意，侵入其內有人住居看守之上址廠房
    行竊，核被告所為，係犯刑法第321 條第1 項第1 、2 、3
    款之攜帶兇器逾越牆垣於夜間侵入有人居住之建築物竊盜罪
    。又刑法第321 條第1 項第1 款之罪，既以夜間侵入有人居
    住之建築物為加重條件，則侵入行為已結合於本罪罪質之中
    ，無另行成立同法第306 條無故侵入住居罪之餘地（最高法
    院83年度台上字第6170號判決意旨參照）。又被告係於夜間
    以踰越萬有紙廠廠區圍牆，進入於夜間有警衛駐留之該公司
    廠區廠房內行竊，另構成刑法第321 條第1 項第1 款之加重
    事由，檢察官僅請求以同條項第2 、3 款處斷，尚有未洽，
    應予補充。爰審酌被告未尊重他人財產權，因缺生活費而竊
    取被害人財物，其行為實屬不當，惟被告所竊取之財物價值
    並非甚鉅，且已發還被害人領回，此有贓物認領保管單在卷
    可稽，其行為造成被害人之損失有限，且犯後坦承犯行，已
    有悔意等一切情狀，量處如主文所示之刑，並諭知易科罰金
    之折算標準。至被告行竊所用之不明工具，並未扣案，是否
    存在而未滅失，無從證明，為免將來執行困難，爰不另為沒
    收之諭知，併此敘明。
據上論斷，應依刑事訴訟法第273 條之1 第1 項、第299 條第1
項前段，刑法第321 條第1 項第1 款、第2 款、第3 款、第41
條第1 項前段，判決如主文。
本案經檢察官傅克強到庭執行職務。
中    華    民    國    98    年    12    月    15    日
                  刑事第一庭  法  官  文昌
以上正本證明與原本無異。
如不服本判決應於收受判決後10日內向本院提出上訴書狀，並應
敘述具體理由；其未敘述上訴理由者，應於上訴期間屆滿後20日
內向本院補提理由書（均須按他造當事人之人數附繕本）。「切
勿逕送上級法院」。
                              書記官  張簡純靜
中    華    民    國    98    年    12    月    15    日
附錄本案論罪科刑法條全文：
中華民國刑法第321 條：
犯竊盜罪而有左列情形之一者，處6 月以上、5 年以下有期徒刑
：
一  於夜間侵入住宅或有人居住之建築物、船艦或隱匿其內而犯
    之者。
二  毀越門扇、牆垣或其他安全設備而犯之者。
三  攜帶兇器而犯之者。
四  結夥三人以上而犯之者。
五  乘火災、水災或其他災害之際而犯之者。
六  在車站或埠頭而犯之者。
前項之未遂犯罰之。


司法院資訊處製作；財團法人民間司法改革基金會備份。
